

ANDREI DRAGHICI



DESARROLLADOR WEB

SOBRE MÍ

Soy un Desarrollador frontend con casi 3 años de experiencia en el stack MEVN, apasionado por crear aplicaciones web rápidas, escalables y centradas en el usuario. Enfocado en la colaboración, la innovación y soluciones que marquen la diferencia, busco aportar mi experiencia técnica y creatividad mientras sigo aprendiendo y creciendo junto a vuestro equipo.

CONTACTO



+34 663 42 65 60



andreimihalatxe@gmail.com



Linkedin



<u>Github</u>



Portafolio

TECNOLOGÍAS

- HTML/CSS3/JS
- Firebase & AWS (Básico)
- Vue.js Express
- Control de
- Node
- versiones (Git,
- SQL (MySQL,
- GitHub)
- PostgreSQL)
- Java
- NoSQL (MongoDB, Python
 - Firebase)
- PhP, WordPress

IDIOMAS

- Español
- Inglés
- Rumano
- Euskera

EXPERIENCIA

DESARROLLADOR INFORMÁTICO

Bilbao, España, We Are Testers

Febrero 2024 - Actualidad

- Diseñar e implementar soluciones frontend que mejoran la experiencia del usuario y optimizan la eficiencia del flujo de trabajo.
- Colaborar con los diferentes equipos para transformar requisitos de negocio complejos en aplicaciones web robustas y escalables.
- Gestión eficaz de incidencias y resolución de bugs

DESARROLLADOR FRONTEND (PRÁCTICAS)

Bilbao, España Gomarly

Septiembre 2023 - Diciembre 2023

- Diseño y desarrollo de landing pages personalizadas para clientes potenciales, utilizando tecnologías como WordPress, HTML, CSS y JavaScript.
- Optimización del rendimiento de sitios web, identificando y resolviendo problemas de carga y usabilidad para mejorar la experiencia del usuario.
- Colaboración estrecha con el equipo de desarrollo y diseño, aportando ideas innovadoras para mejorar la calidad del código y la eficiencia en los procesos de

TÉCNICO DE REPARACIÓN DE HARDWARE (PRÁCTICAS)

+Repair Bilbao

Febrero 2021 - Junio 2021

- Identificar y diagnosticar problemas en dispositivos Apple, ya sea relacionados con hardware o software
- Realizar reparaciones en componentes de hardware como pantallas, baterías, placas madre, teclados, etc.
- En caso de fallo del sistema, recuperar datos importantes y realizar copias de

ENTRENADOR ESCOLAR DE BALONMANO

Urdaibai eskubaloi taldea

2020

- Preparar entrenamientos técnicos de balonmano enfocados a niños.
- Preparación entrenamientos de acondicionamiento y coordinación.
- Comunicación clara y comprensible con los niños y comprensión de sus necesidades emocionales

FORMACIÓN

GRADO SUPERIOR EN DESARROLLO DE APLICACIONES WEB 2022-2024 | CIFP Txurdinaga LHII

GRADO MEDIO EN SISTEMAS MICROINFORMÁTICOS Y

2018-2019 | CIFP Txurdinaga LHII

ALUMNO DE CONQUER BLOCKS

2024 - Actualidad | Remoto